臺灣板橋地方法院刑事判決　　　　　　　96年度易字第1218號
公　訴　人　臺灣板橋地方法院檢察署檢察官
被　　　告　甲○○
上列被告因竊盜案件，經檢察官提起公訴（95年度偵+ 字第
26894 號），本院判決如下：
    主  文
甲○○無罪。
    理  由
一、公訴意旨略以：被告甲○○於九十五年一月間起至同年四月
    底止，在申友電氣工程有限公司（下稱申友公司，負責人乙
    ○○）擔任電纜配線工程人員，而該公司於該段期間內並曾
    承包臺灣電力股份有限公司（下稱臺電公司）臺北縣市部分
    地區電纜線連結、配電等工程，竟利用此一工作機會，意圖
    為自己不法所有，基於竊盜之概括及各別犯意，自九十五年
    三月間某日起迄至同年十一月間止，在臺北縣土城市、樹林
    市、三峽鎮及鶯歌鎮等地區，攜帶客觀上具有危險性、足以
    對人之生命、身體構成威脅可供兇器使用之鐵剪、美工刀、
    絕緣刀、安全爬釘、單開螺絲等物，先後多次竊取臺電公司
    架設在前開區域之戶外銅製電纜傳輸線，得手後再將電纜線
    內之銅線剝離，以每公斤新臺幣（下同）一百九十元之價格
    ，變賣予不知情之李燈照所經營資源回收場及其他不詳人士
    ，得款均已花用一空。嗣於九十五年十一月十三日下午三時
    許，警方持臺灣板橋地方法院法官核發之搜索票，前往甲○
    ○位於臺北縣土城市○○街二十五號一樓、三十五號五樓等
    處所執行搜索時，起獲供本件犯罪使用之鐵剪一支、美工刀
    二支、絕緣刀一支、安全爬釘二支、單開螺絲四支及臺電公
    司所有之電纜皮合計一百八十點四公尺（其中長度介於二
    點七公尺至十公尺之電纜線共計三十三條）、銅線（含臺電
    公司專屬接頭，業已發還）共四點二公斤等物。因認被告所
    為，係犯刑法第三百二十一條第一項第三款之攜帶兇器加重
    竊盜罪嫌。
二、按犯罪事實應依證據認定之，無證據不得認定其犯罪事實；
    又不能證明被告犯罪者，應諭知無罪之判決，刑事訴訟法第
    一百五十四條第二項、第三百零一條第一項分別定有明文。
    次按所謂證據，係指直接間接足以證明犯罪行為之一切證人
    、證物而言；且事實之認定，應憑證據，如未能發現相當證
    據，或證據不足以證明，自不能以推測或擬制之方法，以為
    裁判基礎，最高法院三十年上字第一二八號、四十年臺上字
    第八六號判例均可資參考。
三、公訴意旨就被告犯行，係以證人即申友公司負責人乙○○於
    警詢中之證述，佐證被告曾任職申友公司，該公司承包台電
    公司相關工程時，契約載明電纜線廢料及接頭應全數造冊歸
    還台電公司，且不可能出現超過二公尺長之電纜線廢料；以
    證人即台電公司臺北西區營業處南區巡修股技術員丙○○於
    警詢中之證述，佐證扣案之電纜線均為台電公司所有；以證
    人李燈照於警詢中之證詞，佐證曾向被告收購同線三至四次
    ，每次約十公斤，最後一次收購時間係在九十五年十一月九
    日上午六時三十分許等事實。訊據被告則堅決否認有何在臺
    北縣土城市、樹林市、三峽鎮及鶯歌鎮等地區竊盜電纜線犯
    行，辯稱：伊並沒有在起訴書所載的時間到起訴書所載的地
    點行竊，伊當時擔任工程人員，工作的地區是在臺北市南港
    區內，沒有到起訴書所載的台北縣，扣案的電纜線是伊從臺
    北市南港區○○○路○段三二六號的申友公司帶回家的，伊
    是以騎車的方式從公司帶到土城市○○街三十五號五樓家中
    ，一次帶一、兩條，因為伊要去考試拿執照，必須要學作電
    纜頭，上面有連結點可以使用，伊把電纜皮剝掉的原因是要
    學著將兩條電纜接在一起，作法是先把電纜的兩端電纜皮剝
    掉部分，露出黃銅線部分，再將兩條電纜線的黃銅部分用工
    具緊壓在一起，所以要練習削電纜線皮，伊並沒有作其他種
    類的練習，練習過的電纜有部分帶回公司，其他部分還放在
    家裡，被警察查獲，李燈照那邊是伊用過的電纜頭，伊賣了
    八、九斤給他，因為公司在九十五年四月的時候關門，伊在
    九十五年的十一月拿去賣給李燈照，只有賣一次，那是伊在
    家裡大掃除的時候剛好找到的，伊有從公司帶回專屬的接頭
    ，那是作連接點用的，公司有提供攀爬工具，那些安全爬釘
    及單開螺絲是屬於公司所有的，都是伊在九十五年四月間自
    己從公司帶回來的，伊因為每次下工就帶著一、兩條，所以
    才會在伊的住處查獲上開電纜線，伊從公司帶了十七次左右
    等語。
四、依公訴意旨所舉證據以觀，證人乙○○於警詢中證稱：被告
    於任職期間，工作地點在內湖及南港地區，自九十五年初起
    即發現施工用電纜線明顯減少，當初即懷疑是被告竊取等情
    （九十五年度偵字第二六八九四號卷，第十七頁），而證人
    丙○○於警詢中則證稱：無法肯定起獲之電纜線在何地區遭
    竊，僅知三峽、鶯歌、樹林等地經常遭竊等情（同前卷，第
    十一頁背面）；查獲之扣案物，僅得證明被告非法取得電纜
    線，並剝取銅線變賣，非能逕認為係行竊取得；至證人李燈
    照之證詞，僅得證明被告非法取得扣案電纜線等物係在九十
    五年十一月九日前，然無從據此判斷被告持有之起始點。從
    而依上開證人證詞等佐證，均無從認定被告係在起訴書所載
    地點行竊，更無從認定被告非係利用在內湖及南港地區工作
    之便，乘機行竊施工用電纜線。被告上開辯稱係自申友公司
    易持有為所有而攜回住處，並非絕無可信。檢察官之舉證尚
    未達超越合理懷疑之程度，無從認已得認定被告於起訴書所
    載時、地有加重竊盜犯行而無疑，是被告此部分犯行尚屬不
    能證明，自應依法為無罪之諭知。
五、被告自承於申友公司任職期間，於工作之際將持有之台電公
    司電纜線等物、申友公司所有之安全爬釘及單開螺絲擅自帶
    回家中，嗣後將電纜線變賣圖利，所涉業務侵占等犯行，與
    起訴書所載社會事實全然不同，既未經起訴，本院無從審酌
    ，應由檢察官另行偵查，附此指明。
據上論斷，應依刑事訴訟法第301 條第1 項，判決如主文。
本案經檢察官靳開聖到庭執行職務。
中　　華　　民　　國　　96　　年　　7 　　月　　27　　日
                  刑事第八庭  法?官  王偉光
上列正本證明與原本無異。
如不服本判決，應於判決送達後十日內向本院提出上訴狀（應附
繕本），上訴於臺灣高等法院。
                  ??        書記官  陳怡君
中　　華　　民　　國　　96　　年　　7 　　月　　27　　日
